臺灣板橋地方法院刑事判決　　　　　　100年度侵訴字第160號
公　訴　人　臺灣板橋地方法院檢察署檢察官
被　　　告　張政瑜
選任辯護人　吳孟良律師
　　　　　　鄭仁哲律師
被　　　告　張哲嘉
上列被告因妨害性自主案件，經檢察官提起公訴（100 年度偵字
第26844 號、第26846 號），本院判決如下：
    主  文
張政瑜對於十四歲以上未滿十六歲之女子為性交，共貳罪，各處
有期徒刑肆月。應執行有期徒刑陸月。
張哲嘉對於十四歲以上未滿十六歲之女子為性交，處有期徒刑肆
月。緩刑貳年，緩刑期間付保護管束，並應向檢察官指定之政府
機關、政府機構、行政法人、社區或其他符合公益目的之機構或
團體，提供捌拾小時之義務勞務。
    事  實
一、張政瑜於民國99年5 月間，與代號0000000000號之女子（84
    年10月間生，真實姓名年籍詳卷，下稱A 女）交往進而成為
    男女朋友，詎其主觀上明知A 女係14歲以上未滿16歲之女子
    ，仍基於與之為性交之犯意，於同月間某日相約A 女前往新
    北市泰山區（臺北縣已於99年12月25日改制為新北市，原轄
    下鄉鎮市均改制為區，下同）某處春之戀汽車旅館，在不違
    反A 女意願狀況下，由張政瑜以其陰莖插入A 女陰道之方式
    ，對A 女為性交行為1 次得逞。另於約半個月後之某日16、
    17時許，張政瑜再基於與A 女為性交之犯意，約其前往新北
    市五股區某處之米奇汽車旅館，於不違反A 女之意願下，復
    由張政瑜以其陰莖插入A 女陰道之方式，又對A 女為性交行
    為1 次得逞。
二、張哲嘉於99年11月間，先在某處網咖結識自行離家之A 女，
    A 女嗣即於同年12月間起至100 年1 月間止入住張哲嘉位於
    新北市新莊區○○○路ＯＯ號ＯＯ樓之住處。於99年12月上
    旬某日晚間，張哲嘉明知A 女為14歲以上未滿16歲之女子，
    仍基於與之為性交之犯意，在不違反A 女之意願下，由張哲
    嘉以其陰莖插入A 女陰道之方式，對A 女為性交行為1 次得
    逞。
三、案經A 女訴請新北市政府警察局移送臺灣板橋地方法院檢察
    署檢察官偵查起訴。
    理  由
壹、程序方面：查本判決下列所引用各項供述證據方法之證據能
    力，當事人及辯護人於本院準備程序及審判期日中均未予爭
    執，且迄至言詞辯論終結前亦未再聲明異議，本院審酌該等
    言詞陳述及書面作成時之情況，並無不宜作為證據之情事，
    依刑事訴訟法第159 條之5 之規定，自均得作為證據。
貳、實體方面：
一、上開犯罪事實，業據被告張政瑜、張哲嘉於警詢、偵訊與本
    院準備程序及審理中坦承不諱，核與證人即告訴人A 女於警
    詢時之指證內容大致相符，可證被告兩人出於任意性之自白
    與實情確無違背，堪為認事之所憑，從而，本案事證明確，
    被告張政瑜、張哲嘉之犯行洵足認定，自應依法論科。
二、查告訴人A 女係84年10月出生，被告張政瑜、張哲嘉為如上
    犯行時，告訴人A 女乃為14歲以上未滿16歲之女子，是核被
    告兩人所為，均係犯刑法第227 條第3 項之對於14歲以上未
    滿16歲之女子為性交罪。被告張政瑜前後2 次犯行，時間、
    地點俱存間隔而可區分，並非緊密接續，各次行為顯具獨立
    性，足認犯意各別，行為互殊，為能周全前開法文保護被害
    人身心健全成長之高度人身法益目的，自不宜論為接續犯之
    包括一罪，而應予分論併罰，公訴意旨認被告張政瑜前後犯
    行，顯係基於同一犯意下之接續行為，應視為接續犯，容有
    未洽。爰審酌被告張政瑜、張哲嘉皆不知克制自己之情慾，
    動機容有可訾，對於告訴人A 女之身心健康與人格發展足生
    不良影響，兼分別衡其犯罪之手段、次數、與告訴人A 女之
    關係，於犯罪後尚能坦承犯行，復皆與告訴人A 女與其法定
    代理人達成和解，並賠償渠等損害，且已獲致原諒等一切情
    狀，分別量處如主文所示之刑，被告張政瑜部分併依刑法第
    51條第5 款規定，定其應執行之刑。
三、末查被告張哲嘉前未曾受有期徒刑以上刑之宣告，有臺灣高
    等法院被告前案紀錄表乙份附卷可稽，其因一時短於思慮，
    致罹刑章，經此偵、審程序及科刑教訓，當知所警惕，而無
    再犯之虞，本院認前開對其宣告之刑，以暫不執行為適當，
    爰併宣告緩刑期間2 年，以啟自新。又被告張哲嘉所犯係刑
    法第91條之1 所列之罪，應依刑法第93條第1 項第1 款規定
    ，宣告於緩刑期間付保護管束。另考量被告張哲嘉雖得暫免
    徒刑執行，然命其於存有需求之團體中提供必要勞務服務，
    信能使其於過程當中重新習得恪守法治之正確態度，更可時
    刻加以反省，乃再命被告張哲嘉另應向檢察官指定之政府機
    關、政府機構、行政法人、社區或其他符合公益目的之機構
    或團體，提供80小時之義務勞務，期勉被告張哲嘉貢獻所長
    ，並勵其自新，及依刑法第93條第1 項第2 款為緩刑期間保
    護管束之諭知。
據上論斷，應依刑事訴訟法第299 條第1 項前段，刑法第227 條
第3 項、第51條第5 款、第74條第1 項第1 款、第2 項第5 款、
第93條第1 項第1 款、第2 款，判決如主文。
本案經檢察官黃睦涵到庭執行職務。
中    華    民    國   100    年    12    月    30    日
                  刑事第六庭  審判長法  官  胡堅勤
                  
                                    法  官  高增泓

                                    法  官  盧軍傑
上列正本證明與原本無異。
如不服本判決，應於判決送達後10日內敘明上訴理由，向本院提
出上訴狀 (應附繕本) ，上訴於臺灣高等法院。其未敘述上訴理
由者，應於上訴期間屆滿後20日內向本院補提理由書「切勿逕送
上級法院」。
                                    書記官  周玉茹
中    華    民    國   100    年    12    月    30    日
附錄本案論罪科刑法條全文：
中華民國刑法第227條
對於未滿十四歲之男女為性交者，處3 年以上10年以下有期徒刑
。
對於未滿十四歲之男女為猥褻之行為者，處6 個月以上5 年以下
有期徒刑。
對於十四歲以上未滿十六歲之男女為性交者，處7 年以下有期徒
刑。
對於十四歲以上未滿十六歲之男女為猥褻之行為者，處3 年以下
有期徒刑。
第一項、第三項之未遂犯罰之。